臺灣高雄地方法院刑事判決
111年度審易字第713號
公  訴  人  臺灣高雄地方檢察署檢察官
被      告  張正忠



上列被告因竊盜案件，經檢察官提起公訴（111年度偵字第1843
號），因被告就被訴事實為有罪之陳述，經本院告知簡式審判程
序之旨，並聽取被告與公訴人之意見後，裁定依簡式審判程序審
理，判決如下：
    主  文
張正忠犯竊盜未遂罪，處有期徒刑肆月，如易科罰金，以新臺幣
壹仟元折算壹日。又犯踰越門窗竊盜罪，處有期徒刑陸月，如易
科罰金，以新臺幣壹仟元折算壹日。未扣案之犯罪所得電線壹佰
公分沒收，於全部或一部不能沒收或不宜執行沒收時，追徵其價
額。又犯侵入住宅竊盜未遂罪，處有期徒刑肆月，如易科罰金，
以新臺幣壹仟元折算壹日。又犯踰越門窗侵入住宅竊盜罪，處有
期徒刑陸月，如易科罰金，以新臺幣壹仟元折算壹日。未扣案之
犯罪所得松柏嶺受天宮紀念金箔壹個沒收，於全部或一部不能沒
收或不宜執行沒收時，追徵其價額。應執行有期徒刑壹年，如易
科罰金，以新臺幣壹仟元折算壹日。
    事  實
一、張正忠意圖為自己不法之所有，基於竊盜、加重竊盜之犯意
    ，分別為下列行為：
　㈠於民國110年9月12日下午3時48分許，趁無人看管之際，進入
    王彥凱之父親經營之高雄市○○區○○街00號之工廠內，並在王
    彥凱辦公室內搜尋財物之際，即為王彥凱發現並上前喝止，
    張正忠未竊得財物即逃離現場。嗣警方據報到場後，在工廠
    旁(起訴書誤載為工廠內)扣得張正忠遺留現場之腳踏車1台
    、私人物品1袋，並調閱監視器畫面循線查悉上情。
　㈡於110年9月13日上午4時24分許，在吳亭儀位於高雄市○○區○○
    街00號1樓住處，試圖開啟大門未果後，步行至一旁之窗戶
    ，打開未上鎖之窗戶後伸手入內竊取電線100公分得手後離
    去。嗣經吳亭儀發覺遭竊報警處理，經警調閱監視器畫面循
    線查悉上情。　
　㈢於110年9月13日上午4時30分許，推開蔡予得位於高雄市○○區
    ○○街00號住處1樓未上鎖之大門後，入內欲竊取財物，嗣張
    正忠在3樓翻找財物之際，發現蔡予得醒來，未竊得財物，
    即推開3樓玻璃窗後，沿著鐵窗攀爬至隔壁即和順街43號2樓
    離去。
　㈣於上開沿著鐵窗攀爬至黃昭仁位於和順街43號2樓住處時，發
    現2樓窗戶未關，即推開窗戶入內，竊走黃昭仁所有之松柏
    嶺受天宮紀念金箔1個、鐵捲門遙控器1個、大門鑰匙1支後
    ，從該址1樓後門離去。嗣經蔡予得、黃昭仁發覺遭竊報警
    處理，經警調閱監視器畫面循線查悉上情。　
二、案經吳亭儀訴由高雄市政府警察局三民第二分局報告臺灣高
    雄地方檢察署檢察官偵查後起訴。
    理  由
一、程序方面：
    本件被告張正忠所犯均係死刑、無期徒刑、最輕本刑為3年
    以上有期徒刑以外之罪，其於準備程序進行中，就被訴事實
    為有罪之陳述，經本院告知簡式審判程序之旨，並聽取當事
    人之意見後，認無不得或不宜改依簡式審判程序進行之情形
    ，爰依刑事訴訟法第273條之1第1項規定，裁定本件進行簡
    式審判程序。又本件卷內之證據資料，依同法第273條之2規
    定，不受同法第159條第1項關於傳聞法則規定之限制，依法
    均有證據能力，合先敘明。
二、認定犯罪事實所憑之證據及其理由：
  ㈠上開犯罪事實，業據被告坦承不諱，核與證人即告訴人吳亭
    儀、證人即被害人王彥凱、蔡予得、黃昭仁證述相符，並有
    高雄市○○區○○街00號工廠現場照片、高雄市○○區○○街00號工
    廠監視器影像、被告遺留在高雄市○○區○○街00號工廠之物品
    照片、高雄市○○區○○街00號1樓現場照片、高雄市○○區○○街0
    0號1樓監視器截圖、高雄市○○區○○街00號現場照片、高雄市
    ○○區○○街00號2樓現場照片、高雄市三民區和順街監視器截
    圖、高雄市政府警察局鑑定書、高雄市政府警察局三民第二
    分局111年1月18日函、告訴人吳亭儀提供之照片在卷可稽，
    足認被告前揭任意性自白，與事實相符，堪予採信。
  ㈡另公訴意旨認被告如事實欄一㈡所示犯行，係竊得「不詳物品
    」，被告於本院審理時，供稱係竊得第四台電線100公分得
    手等語，又卷內無任何證據可資證明被告該次犯行究係竊得
    何物，則依罪刑有疑利歸被告原則，應認被告所述可採，即
    應認被告如事實欄一㈡所示犯行，係竊得電線100公分得手。
　㈢綜上所述，本案事證明確，被告犯行均堪認定，應依法論科
    。
三、論罪科刑：
　㈠法律說明：
　　按刑法第321條第1項第2款所謂「毀」係指「毀損」，稱「
    越」則指「踰越」或「超越」，祇要踰越或超越門窗、牆垣
    或安全設備之行為，使該門窗、牆垣或安全設備喪失防閑作
    用，即該當於前揭規定之要件。又推窗伸手入室，竊取衣物
    ，雖其身體未侵入住宅，尚難論以侵入住宅竊盜罪名，但其
    竊盜之手段，既已越進窗門，足使他人窗門之設備失其防閑
    之效用，自應構成刑法第321條第1項第2款之罪（最高法院4
    1年台非字第38號判決意旨參照）。另如係從門走入或開鎖
    啟門入室，均不得謂為踰越門扇（最高法院77年度台上字第
    1130號判決意旨參照）。查被告如事實欄一㈡、㈣所示
　　，分別以打開未上鎖之窗戶後伸手入內行竊、推開未關之窗
    戶後進入屋內行竊，已使該窗戶喪失防閑作用，揆諸前揭說
    明，自均該當踰越門窗之加重要件，另被告如事實欄一㈢所
    示，係開啟大後門進入行竊，依上開說明，自非踰越門扇，
    附此敘明。
　㈡罪名及罪數：
  ⒈核被告如事實欄一㈠所為，係犯刑法第320條第3項、第1項之
    竊盜未遂罪；如事實欄一㈡所為，係犯刑法第321條第1項第2
    款之踰越門窗竊盜罪；如事實欄一㈢所為，係犯刑法第321條
    第2項、第1項第1款之侵入住宅竊盜未遂罪；如事實欄一㈣所
    為，係犯刑法第321條第1項第1、2款之踰越門窗侵入住宅竊
    盜罪。
　⒉公訴意旨認被告如事實欄一㈣所為，係犯侵入住宅竊盜罪，而
    未論及被告踰越門窗竊盜，尚有未洽，惟此僅涉及竊盜加重
    要件之認定，尚無庸變更起訴法條，附此敘明。
　⒊被告所犯上開4罪，犯意各別，行為互殊，應分論併罰。
　⒋至就被告是否該當累犯一事，因公訴意旨就此未為主張，遑
    論具體指出證明方法，參照111年4月27日最高法院110年度
    台上大字第5660號裁定意旨，本院自毋庸依職權調查並為相
    關之認定，併予述明。
　㈢刑之減輕部分：
　　 被告如事實欄㈠、㈢所示犯行，均已著手於竊盜犯行之實行
     而不遂，為未遂犯，爰依刑法第25條第2項規定減輕其刑。
      　
　㈣刑罰裁量：
    爰以行為人之責任為基礎，審酌被告非無謀生能力，竟不思
    以正途獲取所需，任意竊取他人財物，顯然欠缺尊重他人財
    產法益之觀念，所為實有不該，惟念其犯後坦承犯行，態度
    尚可，再審酌被告前於108至109年間，因公共危險、竊盜等
    案件，經本院分別判處拘役、徒刑確定，及於109年間執行
    完畢之前科素行（詳卷附臺灣高等法院被告前案紀錄表），
    兼衡被告教育程度、經濟（涉個人隱私，詳卷），暨其各次
    犯行之手段、所造成損害等一切情狀，分別量處如主文所示
    之刑，並諭知易科罰金之折算標準。再審酌被告所犯各罪，
    時空相近、犯罪之手法與態樣具備類似性，並參諸刑法第51
    條第5款係採限制加重原則，而非累加原則之意旨，基於刑
    罰經濟與責罰相當之理性刑罰政策，考量被告所犯數罪反映
    出之人格特性，兼衡刑罰規範目的、整體犯罪非難評價、各
    罪關連及侵害法益等面向，定應執行刑如主文所示及易科罰
    金之折算標準。
四、沒收部分：
  ㈠本件被告之犯罪所得，即如事實欄一㈡、㈣所示竊得之財物，
    均未經扣案，且卷內無被告已實際返還或賠償告訴人之事證
    ，而如事實一欄㈣所示竊得其中之鐵捲門遙控器1個、大門鑰
    匙1支，因該等物品具有相當之專屬性，本身作為財物而言
    欠缺合法交易價值，縱不予宣告沒收，亦與刑法犯罪所得沒
    收制度之本旨無違，認欠缺刑法上重要性，依刑法第38條之
    2第2項規定，不予宣告沒收或追徵，至如事實欄一㈡所示竊
    得之電線100公分、事實一欄㈣所示竊得之松柏嶺受天宮紀念
    金箔1個，均應依刑法第38條之1第1項、第3項規定宣告沒收
    ，並於全部或一部不能沒收或不宜執行沒收時，追徵其價額
    。 
　㈡如事實欄一㈠所示扣案被告所有之腳踏車1台、私人物品1袋，
    卷內無證據足資證明與被告本件犯行有關，爰均不宣告沒收
    。
　㈢末以，本案既宣告多數沒收，應依刑法第40條之2第1項規定
    併執行之。　　
據上論斷，應依刑事訴訟法第273條之1第1項、第299條第1項前
段，判決如主文。
本案經檢察官伍振文提起公訴，檢察官呂乾坤、陳宗吟到庭執行
職務。
中    華    民    國   111    年    10      月   25   日
                  刑事第五庭  法  官    陳銘珠
以上正本證明與原本無異。
如不服本判決應於收受送達後20日內向本院提出上訴書狀，並應
敘述具體理由；如未敘述上訴理由者，應於上訴期間屆滿後20日
內向本院補提理由書（均須按他造當事人之人數附繕本）「切勿
逕送上級法院」。
因疫情而遲誤不變期間，得向法院聲請回復原狀。
中    華    民    國   111    年    10      月   25   日
                              書記官    史華齡
附錄本案論罪科刑法條：
《中華民國刑法第320條》
意圖為自己或第三人不法之所有，而竊取他人之動產者，為竊盜
罪，處五年以下有期徒刑、拘役或五十萬元以下罰金。
意圖為自己或第三人不法之利益，而竊佔他人之不動產者，依前
項之規定處斷。
前二項之未遂犯罰之。 
《中華民國刑法第321條》
犯前條第一項、第二項之罪而有下列情形之一者，處六月以上五
年以下有期徒刑，得併科五十萬元以下罰金：
一、侵入住宅或有人居住之建築物、船艦或隱匿其內而犯之。
二、毀越門窗、牆垣或其他安全設備而犯之。
三、攜帶兇器而犯之。
四、結夥三人以上而犯之。
五、乘火災、水災或其他災害之際而犯之。
六、在車站、港埠、航空站或其他供水、陸、空公眾運輸之舟、
    車、航空機內而犯之。
前項之未遂犯罰之。